---
title: "타이타닉 데이터 분석"
author: "hwa"
date: "2022-08-08"
output: html_document
---

```{r setup, include=FALSE}
knitr::opts_chunk$set(echo = TRUE)
getwd()    # 작성중인 경로 확인
```

## 1. 준비 작업(데이터 전처리)
### 1-1. 외부 데이터 불러오기(csv -> data.frame)

```{r}
df <- read.csv("./titanic/train.csv", header=T, 
               na.strings = c("", " ", NA))    #문자열 불러올 때, NA 설정

# 데이터 유형 및 내부구조 확인
str(df)
```

* 컬럼(columns) 설명 

PassengerId: 승객 번호
survivied: 생존여부 (1: 생존, 0: 사망)
pclass: 좌석 등급 (1등급, 2등급, 3등급)
sex: 성별
Age: 나이
sibsp: 형제 + 배우자 수
parch: 부모 + 자녀 수
ticket: 티켓 번호
fare: 좌석 요금
cabin: 선실 이름
embarked: 탑승 항구 (S, C, Q)


### 1-2. 데이터 파악하기

```{r}
# 차원 확인(행/열)
dim(df)

# 요약 통계량
summary(df)

#데이터의 앞/뒷부분 6개씩 출력
head(df)
tail(df)
```

### 1-3. 결측치 분포 확인하기

```{r}
library(VIM)
aggr(df, numbers=T, prop=T)
```

* PassengerId와 ticket은 고유값을 가짐 ==> 분석변수에서 제외
* cabin 결측값 687개(77%) ==> 분석변수에서 제외
* Embarked 결측값 2개(0.2%) ==> 샘플링하여 결측치 대체
* Age 결측값 177개(20%) ==> 결측치 제외 후 연령별 분석 예정

```{r}
# 사용할 데이터만 추출
titanic_df <- df[c(2,3,5,6,7,8,10,12)]

set.seed(123)       # 랜덤적인 값을 고정
#titanic_df$Embarked[is.na(titanic_df$Embarked)]   # NA인 값들만 추출

# Embarked에서 샘플링하여 결측치 대체
titanic_df$Embarked[is.na(titanic_df$Embarked)] <- sample(na.omit(titanic_df$Embarked), 2)
#sum(is.na(titanic_df$Embarked))     # Embarked의 NA 갯수

# 결측치 분포 확인
aggr(titanic_df, numbers=T, prop=T)
```

### 1-4. 이상치 확인하기

```{r}
str(df1)



par(mfrow=c(1,4))
boxplot(Age ~ Survived, data=df1, col=2:3)
boxplot(SibSp ~ Survived, data=df1, col=2:3)
boxplot(Parch ~ Survived, data=df1, col=2:3)
boxplot(Fare ~ Survived, data=df1, col=2:3)


par(mfrow=c(1,2))
boxplot(df1$Age, col=2:5)
boxplot(df1$Fare)
```


## 2. 기본통계량
### 2-1. 수치형 변수
```{r}

# 요약 통계량
summary(df1[,4:7])


mean(df1$Age, na.rm=T)




# 집단별로 평균, 표준편차, 개수
aggregate(df1[,4:7],
          by=list(Survived=df1$Survived),
          FUN=mean)



par(mfrow=c(1,4))
hist(df1$Age, col=2:7) 
hist(df1$SibSp, col=2:7)
hist(df1$Parch, col=2:7)
hist(df1$Fare, col=2:7)



table(df1$Age)
prop.table(table(titanic_df$species))

# 교차표 출력
table(titanic_df$island, titanic_df$species)
```



### 2-2. 범주형 변수
```{r}
par(mfrow=c(1,4))
hist(pg$bill_length_mm, col=2:5) 
hist(pg$bill_depth_mm)
hist(pg$flipper_length_mm)
hist(pg$body_mass_g)
par(mfrow=c(1,1))
```











## 승객 등급별 사망여부

```{r}
mosaicplot(Pclass ~ Survived, data=df, 
           col = 2:4)
```

## 출발 항구별 승객수는 얼마일까요?

```{r}
table(df$Embarked)
barplot(table(df$Embarked), col=2:4)
```






boxplot.stats(titanic_df$Age)

# 연령별 분석
df_age <- na.omit(titanic_df)   # Age결측치 제거한 DF 생성(row 714)
dim(df_age)


- adult_male: 성인 남자 여부
- alone: 혼자 탑승 여부